【裁判字號】    97,消債更,70
【裁判日期】    971111
【裁判案由】    更生事件
【裁判全文】
臺灣花蓮地方法院民事裁定            97年度消債更字第70號
聲  請  人  甲○○○○○○
即  債務人
上列聲請人因消費者債務清理事件聲請更生，本院裁定如下：
    主  文
聲請駁回。
聲請費用由聲請人負擔。
    理  由
一、聲請意旨略以：聲請人前曾向最大債權金融機構請求共同協
    商債務清償方案，然聲請人因懷孕及店內周轉不靈，且獨自
    扶養小孩，每月基本生活開銷達新台幣（下同）31,000元（
    含小孩尿布、奶粉及貼補家用及其他支出，嗣補正時改稱為
    17,000元），而有不能清償債務之情事，此屬不可歸責於己
    致履行顯有重大困難之事由，故聲請更生等語。
二、按債務人與金融機構協商成立者，不得聲請更生或清算，但
    因不可歸責於己之事由，致履行顯有重大困難者，不在此限
    ；本條例施行前，債務人依金融主管機關協調成立之中華民
    國銀行公會會員辦理消費金融案件無擔保債務協商機制與金
    融機構成立之協商，準用前項之規定，消費者債務清理條例
    第151條第5項、第6項分別定有明文。又聲請更生或清算不
    合程式或不備其他要件者，法院應以裁定駁回之，但其情形
    可以補正者，法院應定期間先命補正，亦為同條例第8條所
    明定。
三、經查：
  (一)本件聲請人於97年7月2日出具之聲請狀陳稱其每月生活費用
    及小孩支出15,000元及其他支出費用16,000元，而有不能清
    償之情事等語，嗣經本院於97年8月7日裁定命其於15日內補
    正如附件所示(二)至(六)之資料及證據，以供本院審酌其財產及
    薪資收入之狀況，是否足以支付每月生活必要支出及協商金
    額，及其毀諾當時是否確實有不可歸責於己之情形，然聲請
    人於97年8月28日陳報狀僅陳稱其有懷孕及店內周轉不靈等
    不可歸責於己致履行顯有重大困難之事由，卻未詳為記載其
    財產及收入狀況說明書、每月依協商條件應償還之金額及提
    出相關證據供本院參酌，本院自無從判斷聲請人所述是否真
    正，因此，本院認聲請人有應補正之事項而逾期未補正之情
    形，依上開規定，自應裁定駁回聲請人本件更生之聲請。
  (二)況聲請人原陳稱其每月生活費用及小孩支出15,000元及其他
    支出費用16,000元，共計31,000元（見本院卷第6頁），嗣
    卻改稱其每月小孩尿布及奶粉費用12,000元及銀行保證人費
    用5,000元，共計17,000元（見本院卷第21頁），顯見聲請
    人並未據實說明其必要支出狀況，本院自難信聲請人空言所
    稱其因懷孕及店內週轉不靈，而有不能清償之情形為真實，
    是聲請人主張其係因不可歸責於己之事由，致履行顯有重大
    困難等語，即無可採。
  (三)綜上所述，聲請人未遵期補正如附件所示(二)至(六)之資料及證
    據，且本件亦無因不可歸責於聲請人致履行顯有重大困難之
    事由，則本件聲請人聲請更生，顯然違背消費者債務清理條
    例第8條、第151條第5項及第6項之規定，揆諸首開說明，本
    院自應駁回其更生之聲請，爰裁定如主文。
中    華    民    國    97    年    11    月    11    日
                        臺灣花蓮地方法院民事庭
                            法      官  陳燁真
以上正本係照原本作成。
如不服本裁定，應於裁定送達後10日內向本院提出抗告狀（應抄
附繕本），並繳納抗告費新臺幣1,000元。
中    華    民    國    97    年    11    月    11    日
                            法院書記官  王心怡
附件：
(一)與最大債權銀行就無擔保債務成立協商之證明文件，並提出債
  務協商協議書。
(二)並請釋明自民國95年與金融機構成立債務協商後，迄聲請更生
  之日止，依協商之約定，已按各期清償之金額及證明，另應表
  明自何時起未清償及不能清償債務之原因。
(三)請釋明信用貸款及信用卡借款、消費之用途。
(四)請提出不可歸責於己致履行顯有重大困難之事由及證據。
(五)請提出下列應備文件：
 1.財產及收入狀況說明書
 2.債務人清冊
 3.債權人清冊
 4.強制執行案件所繫屬法院、案號及執行命令
 5.95年至97年之職業及薪資證明
(六)請列明每月各項收入及生活必要支出之所有項目、金額計算式
  及支出證據，並請釋明債務人之女賴芠郁由債務人獨自扶養之
  理由。
(七)請提出債務人母林秀霞96年度綜合所得稅各類所得資料清單。
(八)請提出債務人94年至96年之財產歸屬資料清單。
(九)請提出花蓮縣吉安鄉○○段282地號、同段116-3地號土地，與
  花蓮市○○段59地號土地及其上門牌號碼花蓮市○○里○○○
  街14號建物，自94年1月起至97年5月底之所有權異動資料。
(六)請提出債務人之父、母全戶戶籍謄本，並列明聲請人父母所有
  子女之姓名。


司法院資訊處製作；財團法人民間司法改革基金會備份。
